臺灣高雄地方法院刑事判決　　　　　　　　　　　　　九十一年度易字第八四一號
　　公　訴　人　臺灣高雄地方法院檢察署檢察官
　　被　　　告　乙○○
右列被告因竊盜案件，經檢察官提起公訴（九十一年度偵字第一二七號），本院判決
如左：
    主  文
乙○○共同攜帶兇器踰越門扇竊盜，處有期徒刑柒月。
扣案千斤頂壹台、鐵剪、三頭板手各壹支均沒收。
    事  實
一、乙○○與甲○○（審理中）共同基於不法所有之意圖，於九十年十二月二十日十
    二時三十分許，分別騎乘機車前往丙○○位於高雄縣大寮鄉○○村○○路一六四
    之二號旁之倉庫，趁無人注意之際，持乙○○所有客觀上對人之生命、身體安全
    具危險性之千斤頂一台、鐵剪及三頭板手各一支，打落該倉庫之門鎖鍊條後，入
    內竊取丙○○所有之玉器用原石六十粒（侵入建築物部分未據告訴），價值新台
    幣五萬元，得手後將上開原石放入塑膠籃中，正欲搬出門外時，適為丙○○當場
    發現，將乙○○逮捕後報警處理，並扣得千斤頂一台、鐵剪及三頭板手各一支，
    甲○○則趁隙逃逸。
二、案經高雄縣警察局林園分局報告臺灣高雄地方法院檢察署檢察官偵查起訴。
    理  由
一、訊據被告乙○○固不否認伊確有與同案被告甲○○於右揭時、地未經同意進入被
    害人丙○○之倉庫等事實，惟矢口否認有何竊盜犯行，辯稱伊與同案被告甲○○
    僅在那邊看而已，並未將玉石搬出門口云云。經查，被告於偵查中供述因同案被
    告甲○○曾拿石頭給伊看，伊覺得很漂亮，遂問同案被告甲○○還有沒有，同案
    被告甲○○便帶伊至上開倉庫拿石頭等語，是被告係基於拿取原石之不法意圖前
    往上開倉庫已明。又當天倉庫大門原係以鍊條鎖住，但卻遭人打落在地，被害人
    發現時，被告二人正在搬東西，有些原本放在裡面的玉石當時已被搬到門邊，同
    案被告甲○○見狀則當場騎車逃逸一節，業據被害人於偵查及審判中指訴綦詳。
    此外佐以被告未經同意擅自進入被害人倉庫，且於被害人發現後立刻匆忙分頭逃
    竄等情觀之，被告顯具不法意圖，其辯稱僅係進入倉庫觀賞把玩云云，無非避重
    就輕之詞，不足採信。此外，復有現場相片七幀在卷可憑，本件事證明確，被告
    竊盜犯行已堪認定。
二、按刑法第三百二十一條第三款之攜帶兇器竊盜罪，係以行為人攜帶兇器竊盜為其
    加重條件，此所謂兇器，其種類並無限制，凡客觀上足對人之生命、身體安全構
    成威脅，具有危險性之兇器均屬之，且只須行竊時攜帶此種具有危險之兇器為已
    足，並不以攜帶之初有行兇之意圖為必要，最高法院七十九年台上字第五二五三
    號著有判例可稽。次按竊盜罪既遂與未遂之區別，應以所竊之物已否移入自己支
    配之下為標準，若已將他人財物移歸自己所持有，即應成立竊盜既遂罪，至其後
    將竊得之物遺棄逃逸，或行竊時被人撞見，將竊得之物擲棄，仍無妨於該罪之成
    立，最高法院亦著有七十一年度台上字第一五六０號刑事裁判意旨可資參照。本
    件被告既已將所竊原石置入籃中，並自倉庫內部搬出至門邊，顯已破壞被害人原
    來之持有關係，而將原石置於自己實力支配之下，不因被害人事後是否發現制止
    而有異，合先敘明。是核被告乙○○所為，係犯刑法第三百二十一條第一項第二
    款、第三款之攜帶兇器踰越門扇竊盜罪，公訴人漏未斟酌被告攜帶兇器踰越門扇
    之犯行，而認被告係犯同法第三百二十條第一項之普通竊盜罪，尚有未洽，惟其
    竊盜之基本事實同一，本院自應予以審理，並變更其起訴法條。被告與同案被告
    甲○○就上開竊盜犯行，有犯意聯絡與行為分擔，係共同正犯。爰審酌被告年輕
    體健，竟不思以合法手段獲取財物，嚴重損害社會秩序之安寧，犯後復飾詞卸責
    ，否認犯罪，且迄今均未與被害人達成和解，顯無悔意，惟所切財物尚未攜出，
    對被害人損害較輕等一切情狀，酌情量處如主文所示之刑。扣案之千斤頂一台、
    鐵剪及三頭板手各一支等物，係被告所有，業據其供明在卷，且係供犯罪所用之
    物，爰依刑法第三十八條第一項第二款規定，併予宣告沒收。
據上論斷，應依刑事訴訟法第二百九十九條第一項前段、第三百條，刑法第二十八條
、第三百二十一條第一項第二款、第三款、第三十八條第一項第二款，判決如主文。
中      華      民      國      九十一    年      六    月    二十八    日
                                      臺灣高雄地方法院刑事第一庭
                                          審判長法  官  林  水  城
                                                法  官  郭  佳  瑛
                                                法  官  謝  雨  真
右正本證明與原本無異。
如不服本判決，應於判決送達後十日內，向本院提出上訴狀。
                                                書記官  陳  威  志
中    華    民    國      九十一      年      六      月     二十八     日
附錄本判決論罪之法條：
刑法第三百二十一條
犯竊盜罪而有左列情形之一者，處六月以上、五年以下有期徒刑：
一  於夜間侵入住宅或有人居住之建築物、船艦或隱匿其內而犯之者。
二  毀越門扇、牆垣或其他安全設備而犯之者。
三  攜帶兇器而犯之者。
四  結夥三人以上而犯之者。
五  乘火災、水災或其他災害之際而犯之者。
六  在車站或埠頭而犯之者。
前項之未遂犯罰之。
